【裁判字號】    90,易緝,14
【裁判日期】    901018
【裁判案由】    竊盜
【裁判全文】
臺灣宜蘭地方法院刑事判決                            九十年度易緝字第一四號
    公  訴  人  臺灣宜蘭地方法院檢察署檢察官
    被      告  丁○○
右列被告因竊盜案件，經檢察官提起公訴（八十九年度偵緝字第四四號），本院判決
如左：
    主  文
丁○○共同竊盜，累犯，處拘役伍拾日，如易科罰金以參佰元折算壹日。
    事  實
一、丁○○前於民國八十六年間，因麻醉藥品管理條例案件，經法院判處有期徒刑六
    月，已於八十七年一月十五日執行完畢。復不知悔改，竟與丙○○（業經本院判
    決確定）共同基於意圖為自己不法所有之犯意聯絡與行為分擔，於八十八年十一
    月十七日凌晨一時許，由丁○○騎乘機車附載丙○○欲前往宜蘭縣蘇澳鎮購買酒
    類飲用，途中至前揭蘇澳鎮○○街十三巷二七號乙○○所經營之三貴雜貨店前，
    利用店家已經打烊之機會，而共同竊取乙○○置於店前之空酒瓶一箱（二十瓶）
    ，得手後，載運至他處藏放後，正欲再取第二箱時，恰為店主乙○○發現，而逮
    捕丙○○，丁○○則趁隙逃逸。
二、案經宜蘭縣警察局蘇澳分局報告台灣宜蘭地方法院檢察署檢察官偵查起訴。
    理  由
一、訊據被告固坦承有與上揭時間，以機車附載丙○○一起購買酒類飲用，惟矢口否
    認有上述犯行，辯稱：伊騎機車至上揭商店，因店門沒有開，而丙○○就在搬空
    酒瓶，事先伊並不知道丙○○要竊取空酒瓶，而且也沒有幫忙搬運云云。經查，
    右揭事實，業據被害人乙○○指訴於八十八年十一月十七日凌晨，於睡眠中因聽
    聞店門口有雜聲，就起身查看，而目睹有二人在搬運門口之空酒瓶，並有抓住一
    人即為丙○○，而另一人逃逸等語甚詳，核與共犯丙○○於本院審理時證稱被告
    丁○○確有與其一起於上揭地點竊取他人之空酒瓶等語，互核相符，是被害人前
    開指訴與共犯之供述應可採信，此外並有贓物認領保管單一紙存卷可參。參以，
    被告自承有以機車載丙○○前往上述店家，衡情被告丁○○若見丙○○正竊取他
    人之物，應即可騎車離去，為何在該地停留直至店家發現才匆忙離去，是被告所
    辯顯違常理，不足採信。是被告犯行堪已認定，應依法論科。
二、核被告所為係犯刑法第三百二十條第一項之竊盜罪。被告接續二次竊取空酒瓶，
    係於同一竊盜犯意下之接續行為，為單純一罪。被告與丙○○有犯意聯絡與行為
    分擔，為共同正犯。又被告有如事實欄所示之前科及執行情形，此有台灣高等法
    院檢察署刑案記錄檢覆表可參，是被告於有期徒刑執行完畢五年內，再犯有期徒
    刑以上之本罪，為累犯，應依法加重其刑。爰審酌被告犯罪之動機、目的、手段
    、所竊取財物價值非鉅、對被害人造成之損害尚輕及犯罪後仍不知悔悟等一切情
    狀，量處如主文所示之刑，並諭知易科罰金之折算標準。而被告行為後刑法第四
    十一條及刑法第三條之一，業經立法院於九十年一月四日修正，並經總統於九十
    年一月十日公布，同年一月十二日生效，將短期自由刑得易科罰金適用範圍之法
    定最重本刑上限由有期徒刑三年以下提高至五年以下，是就諭知易科罰金之規定
    ，比較新舊法結果，以裁判時法較有利，自應依刑法第二條第一項前段之規定，
    適用修正後刑法第四十一條第一項規定諭知易科罰金之折算標準，併予敘明。
三、公訴意旨另以：被告與丙○○於八十八年十月二十日左右晚上十一時許，至宜蘭
    縣五結鄉○○路○段一六０號甲○○經營之珠寶店，於店前竊取空酒瓶六箱得手
    ，因認被告亦涉犯刑法第三百二十條第一項之竊盜罪。按犯罪事實應依證據認定
    之，無證據不得推定其犯罪事實。訊據被告丁○○堅詞否認有上揭犯行，且證人
    丙○○已於本院審理時證稱雖曾竊取空酒瓶遭法院判刑，但確未與丁○○有至前
    述五結鄉甲○○經營之雜貨店竊取空酒瓶等語。經查證人丙○○已於八十九年三
    月二十九日因竊取空酒瓶等犯行，經本院以竊盜罪判處有期徒刑四月，緩刑三年
    確定在案。是證人丙○○對於前述公訴人所指之事實，已無須隱瞞或刻意迴避，
    是證人丙○○於本院所言應可採信，實難遽以證人丙○○於警訊中所言，且無其
    他補強證據之情形下，逕為不利被告之認定，是此部分被告罪嫌尚有未足，然公
    訴人認此部分與前述有罪部分有裁判上一罪之關係，爰不另為無罪之諭知。
據上論斷，應依刑事訴訟法第二百九十九條第一項前段、刑法第二條第一項前段、第
二十八條、第三百二十條第一項、第四十一條第一項、第四十七條、罰金罰鍰提高標
準條例第一條前段，第二條，判決如主文。
本案經檢察官廖允松到庭執行職務
中    華    民    國      九十      年       十       月      十八      日
        臺灣宜蘭地方法院刑事第二庭
                                          法  官  蔡  仁  昭
右正本證明與原本無異。
如不服本判決，應於判決送達後十日內向本院提出上訴狀。( 應附繕本 )
                                          書記官  陳  旺  誠
中    華    民    國      九十      年       十       月      十九      日


司法院資訊處製作；財團法人民間司法改革基金會備份。
